臺灣臺中地方法院刑事判決　　　　　　　　　　　九十三年度中簡上字第四二七號
　　上　訴　人　臺灣臺中地方法院檢察署檢察官
　　被　　　告　甲○○
右上訴人因被告竊盜案件，不服本院臺中簡易庭中華民國九十三年七月二日九十三年
度中簡字第一五八二號第一審刑事簡易判決（聲請簡易判決處刑案號：臺灣臺中地方
法院檢察署九十三年度速偵字第一二一三號）提起上訴，及移
法院檢察署九十三年度速偵字第一七四二號），本院管轄合議庭逕改依通常程序為第
一審判決如左：
    主  文
原判決撤銷。
甲○○連續竊盜，處有期徒刑肆月，如易科罰金，以佰元折算壹日。扣案之鑰匙壹
支沒收。
    犯罪事實
一、甲○○基於意圖為自己不法所有之概括犯意，先於民國（下同）九十三年六月十
    四日凌晨一時至二時間之某時，在臺中市中區第一廣場附近某處，以自備之鑰匙
    啟動乙○○所有停放在該處之車牌號碼ＣＤＮ─六三三號機車之引擎，得手後據
    為己有，嗣於同年六月十四日十九時三十分許，在臺中縣太平市○村路二一六號
    前為警查獲，並扣得甲○○所有用以竊取乙○○所有機車之鑰匙一支；又承前概
    括犯意，於同年七月二十八日十時三十分許，在臺中市○區○○路四０七號科博
    之星工地，趁無人注意之際，至該工地四樓走廊，徒手竊取丙○○所有之磁磚切
    割機一臺（價值約新臺幣（下同）三千元），又至同工地六樓，徒手竊取丁○○
    所有之電動破碎機一臺（價值約七千八百元），得手後據為己有，並將上開二臺
    機器置於其停放於地下室之機車上，嗣於同日十一時許，自地下室將機車駛出，
    適丙○○發覺機器失竊，隨即至一樓警衛室查詢，而攔下自工地地下室駛出機車
    之甲○○，並在機車上發覺上開機器，而報警查獲。
二、案經臺中縣警察局霧峰分局報請臺灣臺中地方法院檢察署檢察官偵查後聲請簡易
    判決處刑及經臺中市警察局第一分局報請臺灣臺中地方法院檢察署檢察官移送併
    辦。
    理  由
一、訊據被告甲○○對於右揭竊盜二次之犯行於本院均坦承不諱，核與被害人乙○○
    、丙○○、丁○○於警詢中指述各該物品遭竊之情節相符，且有乙○○、丙○○
    、丁○○出具之贓物領回收據各一紙、車輛竊盜、車牌失竊資料個別查詢報表─
  查詢車輛認可資料、車輛車牌失竊作業─查詢車輛認可資料各一份、失竊物品照
    片、扣案鑰匙一支附卷可稽，足認被告自白與事實相符，事證明確，被告右揭犯
    行堪予認定。
二、核被告所為，均係犯刑法第三百二十條第一項之普通竊盜罪。又被告二次竊盜犯
    行，時間緊接，所犯構成要件相同，顯係基於概括犯意反覆為之，為連續犯，論
    以一罪，並依法加重其刑。被告就九十三年七月二十八日之竊盜犯行，雖未據檢
    察官起訴，惟其此部分犯行既與經檢察官聲請簡易判決處刑且經判決有罪部分具
    有連續犯之裁判上一罪關係，復經檢察官上訴後移送併案審理，依審判不可分原
    則，本院自應併予審理。原審以被告罪證明確，予以論罪科刑，固非無見，惟原
    審未及審酌被告上開經移送併辦之竊盜犯行，容有未洽，檢察官就此部分提起上
    訴為有理由，應由本院將原判決撤銷改判。爰審酌被告二次竊取他人財物，犯罪
    之手段、方法，對被害人所致之損害，及其犯後坦承犯行之犯後態度等一切情狀
    ，量處如主文所示之刑，並諭知易科罰金之折算標準。扣案之鑰匙一支為被告所
    有，且供竊盜所用之物，業經被告供承在卷，爰依刑法第三十八條第一項第二款
    規定宣告沒收。
三、按檢察官聲請以簡易判決處刑之案件，經法院認為有第四百五十一條之一第四項
    但書之情形者，應適用通常訴訟程序審判之，刑事訴訟法第四百五十二條定有明
    文；且對於簡易判決之上訴，準用刑事訴訟法第三編第一章及第二章之規定，管
    轄第二審之地方法院合議庭受理簡易判決上訴案件，應依通常程序審理。其認案
    件有刑事訴訟法第四百五十二條之情形者，應撤銷原判決，逕依通常程序為第一
    審判決，法院辦理刑事訴訟簡易程序案件應行注意事項第十四項亦有規定。查本
    案審判中發現被告尚有其他具裁判上一罪即前述併案部分之犯罪事實，足認被告
    所犯之罪不合刑事訴訟法第四百四十九條所定得以簡易判決處刑之案件，而有刑
    事訴訟法第四百五十一條之一第四項但書第二款之情形，依前揭法律規定，原審
    適用簡易判決處刑程序，尚有未合，應由本院合議庭改依通常程序審理後，逕為
    第一審之判決，檢察官或被告如不服本判決，仍得於法定上訴期間內，向管轄之
    第二審法院提起上訴，附此敘明。
據上論斷，應依刑事訴訟法第四百五十五條之一第一項、第三項、第四百五十二條、
第四百五十一條之一第四項但書第二款、第三百六十九條第一項前段、第三百六十四
條、第二百九十九條第一項前段，刑法第五十六條、第三百二十條第一項、第四十一
條第一項前段，罰金罰鍰提高標準條例第一條前段、第二條，判決如主文。
中      華      民      國    九十三    年     十一     月      二      日
                                        臺灣臺中地方法院刑事第十庭
                                            審判長法  官  郭  瑞  祥
                                                  法  官  江  奇  峰
                                                  法  官  黃  家  慧
右正本證明與原本無異。
如不服本判決，應於判決送達後十日內向本院提出上訴狀，上訴於臺灣高等法院臺中
分院( 須附繕本 )。
                                                  書記官
中      華      民      國    九十三    年     十一     月      二      日
附論罪科刑法條
刑法第三百二十條第一項：
意圖為自己或第三人不法之所有，而竊取他人之動產者，為竊盜罪，處五年以下有期
徒刑、拘役或五百元以下罰金。
